【裁判字號】    99,交聲,1346
【裁判日期】    990831
【裁判案由】    交管條例聲異
【裁判全文】
臺灣板橋地方法院交通事件裁定        99年度交聲字第1346號
原處分機關  交通部公路總局臺北區監理所
異  議  人
即受處分人  甲○○
上列異議人即受處分人因違反道路交通管理處罰條例案件，對於
交通部公路總局臺北區監理所99年5 月18日所為之裁決處分（裁
決字號：北監自裁字第裁40-V00000000號），聲明異議，本院裁
定如下：
    主  文
異議駁回。
    理  由
一、原處分意旨略以：異議人即受處分人甲○○於民國99年3 月
    7 日15時25分許，駕駛車牌號碼9P-6861 號自用一般小客車
    ，行經臺26線五里亭路段，因闖紅燈違規，為屏東縣政府警
    察局恆春分局長樂派出所員警舉發「行經燈光號誌路口闖紅
    燈」，並依道路交通管理處罰條例第53條第1 項之規定，製
    發北縣警交大字第V00000000 號舉發違反道路交通管理事件
    通知單（下稱舉發通知單），並當場將上揭舉發通知單交予
    異議人簽收。原處分機關以異議人違規事實明確，依道路交
    通管理處罰條例第53條第1 項、第63條第1 項第3 款之規定
    ，於99年5 月18日以北監自裁字第裁40-V00000000號裁決書
    裁處罰鍰新臺幣（下同）2,700 元，並記違規點數3 點，前
    開裁決書於99年5 月18日由異議人親自簽收，有前述舉發通
    知單、裁決書在卷足稽。
二、聲明異議意旨如附件。
三、按汽車行駛至交岔路口，其行進、轉彎，應遵守燈光號誌，
    道路交通安全規則第102 條第1 項第1 款定有明文。又汽車
    駕駛人，行經有燈光號誌管制之交岔路口闖紅燈者，處新臺
    幣1,800 元以上5,400 元以下罰鍰，並應記違規點數3 點，
    道路交通管理處罰條例第53條第1 項、63條第1 項第3 款分
    別定有明文。
四、經查，異議人於99年3 月7 日15時25分許，駕駛車牌號碼9P
    -6861 號自用一般小客車，行經臺26線五里亭路段，闖越紅
    燈之違規事實，業據證人即當日舉發員警乙○○於本院訊問
    時證稱：99年3 月7 日15時許，伊與同事在臺26線五里亭路
    邊執行交通稽查勤務，異議人駕車行駛在北上內側車道面向
    渠等而來，五里亭路口號誌已轉為紅燈後，異議人仍通過路
    口，伊便在距離路口60、70公里處攔停異議人等語（見本院
    99 年7月27日訊問筆錄）。證人乙○○係於執行勤務中偶然
    發覺異議人有前開違規情事，其與異議人無夙怨嫌隙，實無
    必要甘冒偽證重責而捏造前開情節誣陷異議人，且證人乙○
    ○為執行交通取締勤務之警員，對此等交通案件必有相當舉
    發之經驗，當無誤判之虞，證人乙○○既明確證述異議人前
    開違規情節，自屬可信，異議人確有前開違規情事，堪以認
    定。異議人雖辯稱其通過路口時為黃燈云云，然黃燈係僅接
    在綠燈之後，故於黃燈甫亮起時，極可能會有車輛不及煞停
    而通過路口，以證人從事交通勤務之經驗，斷無可能不知前
    開情事，衡情絕無甘冒遭車撞擊之危險貿然於燈號甫轉換之
    之際取締通過路口之車輛，故異議人稱其於通過路口時為黃
    燈云云，顯無可採。異議人確有前開違規情事，堪以認定。
五、綜上所述，異議人確有在前開時、地，駕車行經有燈光號誌
    管制之交叉路口闖紅燈違規行為。原處分機關依前開道路交
    通管理處罰條例第53條第1 項、第63條第1 項第3 款之規定
    ，裁處受處分人罰鍰2,700 元，並記違規點數3 點，尚無違
    誤。異議人異議意旨，為無理由，自應將其異議駁回。
據上論斷，應依道路交通管理處罰條例第87條第2 項、道路交通
案件處理辦法第19條，裁定如主文。
中    華    民    國    99    年    8     月    31    日
                    交通法庭  法  官  何燕蓉
如不服本裁定應於送達後5日內向本院提出抗告狀。
上列正本證明與原本無異。
                              書記官  王元佑
中    華    民    國    99    年    8     月    31    日

司法院資訊處製作；財團法人民間司法改革基金會備份。
